【裁判字號】    89,易,1053
【裁判日期】    890920
【裁判案由】    傷害
【裁判全文】
臺灣新竹地方法院刑事判決                        八十九年度易字第一五三號
    公  訴  人  臺灣新竹地方法院檢察署檢察官
    被      告  甲○○
右列被告因傷害案件，經檢察官提起公訴（八十九年度偵字第二三０八號），本院判
決如左：
    主    文
甲○○傷害人之身體，處拘役拾日，如易科罰金，以佰元折算壹日。緩刑貳年。
緩刑期內付保護管束。
    事    實
甲○○與乙○○係姑嫂關係，為二親等旁系姻親，緣於民國八十九年十一月十七日晚
上八時許，甲○○返回新竹市○○路○段三五六巷一一號住處時，發現其所買給乙○
○之子（即甲○○之姪子）陳威志之衣服被乙○○剪破當抹布使用，一時怒火中燒，
即至三樓找乙○○理論，旋雙方發生口角，甲○○乃基於傷害之犯意，而與乙○○互
相徒手推打對方，進而在地上扭打，嗣經甲○○之父母及乙○○之配偶陳旭暉（即甲
○○之兄）勸離，雙方始行罷手，惟乙○○已因之受有急性腹部疼痛、胸部挫傷、腹
部瘀青二處、左臂瘀青七×五公分、右臂瘀青五×六公分、左大腿瘀青十二×八公分
、右大腿瘀青七×八公分之傷害，而甲○○亦受有前胸瘀傷約十公分、左手臂瘀傷約
八公分、右第四指瘀傷約一．五公分之傷害（此部分未經甲○○提出告訴）。案經乙
○○告訴由臺灣新竹地方法院檢察署檢察官偵查起訴。
    理    由
一、訊據被告甲○○固不否認有於前揭時、地因發現告訴人乙○○將其所買給姪子陳
    威志之衣服剪破當抹布使用，而與告訴人乙○○口角，進而與告訴人乙○○互相
    推打等情，惟矢口否認有傷害犯行，辯稱係告訴人乙○○先出手推伊，伊反抗出
    手反推告訴人乙○○，致告訴人乙○○跌倒而已，伊未出手打告訴人乙○○云云
    。然查，右揭事實業據告訴人乙○○指述甚堅，被告於偵查中及本院審理時亦均
    坦承有與告訴人乙○○彼此互推等情，且證人即被告之父陳榮吉亦到庭證稱：當
    時被告與告訴人乙○○互相出手互推，且好像二人均有扭滾在地上等語，參以被
    告係因不滿告訴人乙○○剪破其買給姪子之衣服，而至三樓找告訴人乙○○理論
    ，進而發生口角爭執，旋又互相出手互推後扭滾在地上，二人又同時均受有多處
    瘀傷、挫傷之傷害（詳如後述），而衡情此雙方多處瘀傷之傷害顯均非單純出手
    推人或跌倒足以造成，足見二人應係口角後彼此互相出於傷害之犯意，而彼此互
    毆所致無疑。再者，告訴人乙○○確因之受有急性腹部疼痛、胸部挫傷、腹部瘀
    青二處、左臂瘀青七×五公分、右臂瘀青五×六公分、左大腿瘀青十二×八公分
    、右大腿瘀青七×八公分之傷害（另八十八年十一月二十三日之驗傷診斷書係事
    後於八十八年十一月二十三日下午五時五十分檢查，檢查結果為左腹部皮下出血
    斑四×六公分、右側腹部皮下出血斑五×六公分、左大腿皮下出血斑八×十公分
    、右大腿皮下出血斑六×八公分、右臂皮下出血斑三×六公分、左臂皮下出血斑
    四×八公分及一．五×三公分，惟此係瘀青後約六日檢查之結果，應與原來瘀青
    之傷害情形稍有出入，應以原來之瘀青傷害情形為準）；而被告亦因之受有前胸
    瘀傷約十公分、左手臂瘀傷約八公分、右第四指瘀傷約一．五公分傷害（此部分
    未經被告提出告訴，故亦未據檢察官起訴）之事實，亦有國軍新竹醫院第８８７
    ２６６號診斷證明書、驗傷診斷書、行政院衛生署新竹醫院８８年新醫診字第１
    ８４５７號診斷證明書各一份及告訴人乙○○受傷照片四禎等附卷可稽。揆諸前
    開所述，被告確有傷害告訴人乙○○之情事，已屬無疑。至證人陳榮吉、陳旭暉
    分別係被告之父、兄，且證人陳旭暉雖係告訴人乙○○之夫，然二人早已不睦，
    甚而告訴人乙○○亦對證人陳旭暉提出傷害告訴，惟經檢察官為不起訴處分，有
    不起訴處分書在卷足稽，故證人陳榮吉、陳旭暉於本院訊問時及偵查中或呼應被
    告之辯解而證稱被告與告訴人乙○○係互推跌倒云云；或證稱被告與告訴人乙○
    ○爭執時伊在一樓，沒有看到云云，應均係迴護被告之詞，不足採信。況證人陳
    榮吉證稱被告與告訴人乙○○互推扭滾後，即先後下樓，嗣告訴人乙○○又上樓
    打電話通知其父母，並於打電話後又樓等情明確；然證人陳旭暉於偵查中竟陳稱
    ：告訴人乙○○下樓後，又上樓把房間門關上大喊救命，接著又下樓云云，顯然
    係杜撰之詞。綜上，事證已臻明確，被告犯行洵堪認定。
二、核被告所為係犯刑法第二百七十七條第一項之普通傷害罪。爰審酌被告因細故而
    與告訴人發生爭執，進而雙方互為推打、扭滾，且犯罪後猶飾詞狡辯，實有非是
    ，惟念其係一時衝動，犯罪動機尚稱單純，且犯罪手段、情節及所生危害即告訴
    人所受之傷害尚屬輕微，且其亦受有傷害，而未提出告訴等一切情狀，酌予量處
    如主文所示之刑，並諭知拘役易科罰金之折算標準。又查，被告前此未曾受有期
    徒刑以上刑之宣告，有台灣新竹地方法院檢察署刑案資料查註紀錄表及臺灣高等
    法院被告全國前案紀錄表等在卷可參，因一時衝動，致罹犯行，經此偵審程序及
    科刑教訓，當知所警惕，諒無再犯之虞，本院因認其所受宣告之刑，以暫不執行
    為適當，併予宣告緩刑二年，以勵自新。又被告與告訴人係姑嫂之二親等旁系姻
    親關係，有戶籍謄本在卷足參，核被告與告訴人乃屬家庭暴力防治法所規範之家
    庭成員關係，而被告對家庭成員即告訴人故意實施家庭暴力行為之傷害罪，乃屬
    犯家庭暴力罪，爰併依家庭暴力防治法第三十條第一項之規定，諭知在緩刑期內
    付保護管束。
據上論斷，應依刑事訴訟法第二百九十九條第一項前段，刑法第二百七十七條第一項
、第四十一條、第七十四條第一款，家庭暴力防治法第三十條第一項，罰金罰鍰提高
標準條例第一條前段、第二條，判決如主文。
本案經檢察官羅雪梅到庭執行職務。
中      華      民      國    八十九    年      九      月      二十    日
                            臺灣新竹地方法院刑事第一庭
                                      法  官  汪  銘  欽
右正本證明與原本無異。
如不服本判決，應於判決送達後十日內向本院提出上訴狀（應附繕本），上訴於臺灣
高等法院。
                                      書記官  蕭  宛  琴
中      華      民      國    八十九    年      九      月      二十    日
附錄本案論罪科刑法條全文：
刑法第二百七十七條第一項：
傷害人之身體者，處三年以下有期徒刑、拘役或一千元以下罰金。


司法院資訊處製作；財團法人民間司法改革基金會備份。
